# 跨国酒店集团下单体品牌会员积分账务处理

提问人：一 击 即破 时间：2023-04-04 17:59:
现有A酒店，系国际酒店品牌，酒店品牌设有会员系统，会员客人每入住一间夜会产生会员积分，假设积分的换算方式为每积分USD 0.5， 积分的兑换方式为每积分USD 0.45, 会员积分可以在全球任一集团品牌旗下酒店兑换使用。举例和当前的账务处理如下：
客人入住，产生 3 积分，则境外会员管理公司向A酒店出具账单，0.5*3=1.5，A酒店冲减收入客人入住，使用 3 积分，则境外会员管理公司向A酒店出具账单，0.45*3=1.35，A酒店确认收入A审计师认为根据收入准则会员积分应冲减冲入，同时确认合同负债。积分兑换时，确认收入，冲减合同负债。会税差异向税务局提交说明。
B审计师认为这个会员积分对于A酒店来说，应视同品牌的宣发费用，做费用处理。因为积分的产生和兑换的价值不对等，而且会员积分产生和使用并非为同一家酒店。
请大家指教。

回答人：chenyiwei
在该安排下，各酒店是否会与境外的会员管理公司根据积分产生和消费情况发生实际的资金往来，例如每产生一个积分需支付给品牌管理公司$0.5，每确认一个积分兑换的收入则有权收取$0.45？这个资金结算规则将直接影响到酒店的相关核算。